【裁判字號】    96,訴,1279
【裁判日期】    970627
【裁判案由】    違反槍砲彈藥刀械管制條例
【裁判全文】
臺灣士林地方法院刑事判決             96年度訴字第1279號
公  訴  人  臺灣士林地方法院檢察署檢察官
被      告  乙○○
指定辯護人  本院公設辯護人甲○○
上列被告因違反槍砲彈藥刀械管制條例案件，經檢察官提起公訴
（96年度偵字第12069 號），本院判決如下：
    主  文
乙○○未經許可，持有可發射子彈具有殺傷力之改造槍枝，處有
期徒刑年肆月，併科罰金新臺幣伍萬元，罰金如易服勞役，以
新臺幣壹仟元折算壹日。扣案之仿FN廠1910型半自動手槍之改造
手槍（槍枝管制編號：0000000000號，含彈匣壹個）壹支沒收。
    事  實
一、乙○○明知未經主管機關許可，不得持有具殺傷力之改造手
    槍、彈，竟於民國96年4 月底某日，在臺北市中山區○○○
    路某巷弄內，向真實姓名年籍不詳、綽號「大胖」之成年男
    子，借得具殺傷力之仿FN廠1910型半自動手槍之改造手槍（
    槍枝管制編號：0000000000號，含彈匣1 個）1 支，及直徑
    7.9 ±0.5mm 之金屬彈頭而具有殺傷力之非制式子彈9 顆，
    而未經許可非法持有上開改造手槍、子彈。乙○○取得上開
    槍、彈後即持至位於臺北縣淡水鎮○○○路6 之1 號其所經
    營「聯強電信聯盟通訊行」內之抽屜藏放，迄於96年9 月21
    日下午1 時40分許，為警循線查獲，並扣得上開距殺傷力之
    改造手槍1 支（含彈匣1 個）、非制式子彈9 顆及另不具殺
    傷力之子彈4 顆，始悉上情。
二、案經臺北縣政府警察局淡水分局報請臺灣士林地方法院檢察
    署檢察官偵查起訴。
    理  由
一、上揭犯罪事實，業據被告乙○○於警詢、偵查及本院審理時
    供認不諱（見偵查卷第8 至10頁、第26至27頁、第36至37頁
    ，本院卷第26至28頁、第40至44頁），並有扣案之改造手槍
    1 支（含彈匣1 個）及非制式子彈9 顆可資佐證。而上開手
    槍、子彈，經送請內政部警政署刑事警察局鑑定結果，認該
    改造手槍係仿FN廠1910型半自動手槍製造之槍枝，換裝土造
    金屬槍管而成，擊發功能正常，可供擊發適用子彈，認具殺
    傷力，而非制式子彈9 顆，經試射後均可擊發，認均具有殺
    傷力等情，有內政部警政署刑事警察局96年11月9 日刑鑑字
    第0960150625號槍彈鑑定書及97年5 月12日刑鑑字第097006
    0062號函文等各1 份在卷可查（分見偵卷第39至41頁及本院
    卷第31至32頁），足徵被告自白與事實相符。本件事證明確
    ，被告犯行堪以認定。
二、核被告乙○○所為，係犯槍砲彈藥刀械管制條例第8 條第4
    項之未經許可持有可發射子彈具有殺傷力之改造槍枝罪及第
    12條第4 項之未經許可持有子彈罪。又公訴意旨雖認被告所
    持有之10顆子彈均為具殺傷力之子彈，然經本院依職權將扣
    案上開10顆子彈送內政部警政署刑事警察局鑑驗結果，認除
    於偵查中已試射認具有殺傷力之2 顆子彈外，其餘未試射之
    子彈8 顆經實際試射，其中7 顆可擊發，認據殺傷力，1 顆
    無法擊發，認不具殺傷力等情，有該局97年5 月12日刑鑑字
    第0970060062號函在卷可查（見本院卷第31至32頁），是扣
    案之13顆子彈中，經實際試射後，僅其中9 顆可擊發，認具
    殺傷力，公訴意旨認有10顆子彈具殺傷力，即有違誤，應予
    更正。又被告以一行為同時持有上開具有殺傷力之改造槍枝
    及子彈，係一行為觸犯數罪名，為想像競合犯，應依刑法第
    55條之規定從一重之未經許可持有可發射子彈具殺傷力之改
    造槍枝罪。爰審酌未經許可之槍、彈，其持有及流通嚴重危
    害人身安全、社會秩序，為國法所厲禁，被告猶恣意借用、
    持有可發射子彈具有殺傷力之改造手槍、子彈，守法觀念顯
    有欠缺，應予非難，兼衡被告之素行、智識程度，其犯罪之
    動機、目的、手段，暨被告犯後坦承犯行，態度尚稱良好等
    一切情狀，量處如主文所示之刑，並就罰金部分諭知易服勞
    役之折算標準，資為懲儆。
三、扣案具殺傷力之改造手槍1 支（含彈匣1 個）屬違禁物，應
    依刑法第38條第1 項第1 款之規定宣告沒收。另扣案之非制
    式子彈9 顆雖均可擊發，而認有殺傷力，然亦因已實際試射
    現無殺傷力，已非違禁物，自無從宣告沒收。至另扣案之因
    發射動能不足或無法擊發之不具殺傷力之子彈4 顆，非屬違
    禁物，亦不予宣告沒收，併此敘明。
據上論斷，應依刑事訴訟法第299 條第1 項前段，槍砲彈藥刀械
管制條例第8 條第4 項、第12條第4 項，刑法第11條前段、第55
條、第42條第3 項、第38條第1 項第1 款，判決如主文。
本案經檢察官余麗貞到庭執行職務。
中    華    民    國    97    年    6     月    27    日
                  刑事第六庭審判長法  官  楊得君
                                  法  官  周明鴻
                                  法  官  莊明達
以上正本證明與原本無異。
如不服本判決，應於送達後10日內向本院提出上訴書狀，其未敘
述上訴之理由者，得於上訴期間屆滿後20日內向本院補提理由書
狀。
                                  書記官  陳慧中
中    華    民    國    97    年    6     月    27    日
附錄本案論罪科刑依據法條全文
槍砲彈藥刀械管制條例第8條
未經許可，製造、販賣或運輸鋼筆槍、瓦斯槍、麻醉槍、獵槍、
空氣槍或第4 條第1 項第1 款所定其他可發射金屬或子彈具有殺
傷力之各式槍砲者，處無期徒刑或5 年以上有期徒刑，併科新臺
幣1 千萬元以下罰金。
未經許可，轉讓、出租或出借前項所列槍枝者，處5 年以上有期
徒刑，併科新臺幣1 千萬元以下罰金。
意圖供自己或他人犯罪之用，而犯前二項之罪者，處無期徒刑或
7 年以上有期徒刑，併科新臺幣1 千萬元以下罰金。
未經許可，持有、寄藏或意圖販賣而陳列第1 項所列槍枝者，處
3 年以上10年以下有期徒刑，併科新臺幣700 萬元以下罰金。
第1 項至第3 項之未遂犯罰之。
槍砲彈藥刀械管制條例第12條
未經許可，製造、販賣或運輸子彈者，處1年以上7年以下有期徒
刑，併科新臺幣5百萬元以下罰金。
未經許可，轉讓、出租或出借子彈者，處6月以上5年以下有期徒
刑，併科新臺幣3百萬元以下罰金。
意圖供自己或他人犯罪之用，而犯前二項之罪者，處3年以上10
年以下有期徒刑，併科新台幣7百萬元以下罰金。
未經許可，持有、寄藏或意圖販賣而陳列子彈者，處5年以下有
期徒刑，併科新臺幣3百萬元以下罰金。
第1項至第3項之未遂犯罰之。


司法院資訊處製作；財團法人民間司法改革基金會備份。
